【裁判字號】    90,易,1052
【裁判日期】    900417
【裁判案由】    竊盜
【裁判全文】
臺灣板橋地方法院刑事判決                          九十年度易字第一五二號
    公  訴  人  臺灣板橋地方法院檢察署檢察官
    被      告  丙○○
右列被告因竊盜案件，經檢察官提起公訴（八十九年度偵字第一四一四一號），本院
判決如左：
    主  文
丙○○竊盜，處有期徒刑參月，如易科罰金，以參佰元折算壹日。緩刑貳年。
扣案之鑰匙乙支沒收之。
    事  實
一、丙○○於民國八十九年六月某日，在臺北縣鶯歌鎮○○路九三號前，見甲○○所
    有，前於同年二月十一日上午八時許，在臺中縣神岡鄉○○村○○路四一號前，
    遭姓名年籍不詳之人竊取，然尚未脫離該竊賊管領之車牌號碼ＪＵＯ－○六六號
    機車停放於該處數日無人騎乘，且鑰匙仍插於電門上，竟為供己騎乘使用，意圖
    為自己不法之所有，基於竊盜之犯意，先至某處委請不知情之鎖匠人員複製前開
    鑰匙乙支，而後乘無人注意之際，持其所有右述複製之鑰匙乙支，插入機車電門
    啟動引擎而竊取入己，得手後並供己騎用。嗣於八十九年七月二十五日二十二時
    四十分許，丙○○騎乘上開機車行經臺北縣鶯歌鎮○○○路一五六巷巷口時，為
    警臨檢而查獲，並扣得上開鑰匙乙支。
二、案經臺北縣警察局三峽分局報告臺灣板橋地方法院檢察署檢察官偵查起訴。
    理  由
一、訊據被告丙○○除否認有竊盜犯意外，餘皆坦承不諱，並辯稱：因該機車停放於
    臺北縣鶯歌鎮○○路九三號前已數日，且鑰匙仍插在電門上，伊認為該機車應係
    他人丟棄，一時貪心，始複製鑰匙騎乘該機車等語。惟查：核諸證人乙○○○於
    警訊及本院審理中證述：上開機車係於八十九年二月十一日上午八時許，在臺中
    縣神岡鄉○○村○○路四一號前，遭人竊取等語（詳偵查卷宗第十七頁、本院九
    十年四月三日審判筆錄），被告供述：於八十九年六月某日，在臺北縣鶯歌鎮○
    ○路九三號前，發現此機車已停放數日等情，及卷附之車輛竊盜、車牌失竊資料
    個別查詢報表－查獲車輛認可資料及臺中縣警察局車輛協尋電腦輸入單各乙紙以
    參，雖足認前開機車係於八十九年二月十一日上午八時許，在臺中縣神岡鄉○○
    村○○路四一號前，遭姓名年籍不詳之人竊取，而後遭該竊賊騎乘至臺北縣鶯歌
    鎮○○路九三號前停放。惟該機車現值約新台幣一萬元，客觀上仍可騎乘使用乙
    節，並據證人乙○○○陳明在卷，而該機車外觀上雖略顯陳舊，惟仍與遭他人棄
    置外觀上骯髒、主要零件破損之機車有別，復有證人乙○○○提出之照片三幀在
    卷足憑，是該名竊賊竊取右述仍具相當價值且可使用之機車後，短期內應無棄置
    該機車之意，從而上述機車係於該竊賊支配持有下，自殆無疑，公訴人認上述機
    車已遭該竊賊棄置云云，顯有誤會。準此，被告以複製之鑰匙乙支插入機車電門
    啟動引擎，其行為仍核與竊盜之構成要件相符。此外復有證人乙○○○出具之臺
    北縣警察局三峽分局贓物認領保管單及如事實欄所述之鑰匙乙支扣案可資佐證，
    本件事證明確，被告犯行洵堪認定，應依法論科。
二、核被告所為，係犯刑法第三百二十條第一項之竊盜罪。爰審酌被告僅有違反票據
    法之論罪科刑情形，有臺灣高等法院被告全國前案紀錄表及臺灣高等法院檢察署
    刑案紀錄簡覆表各乙紙在卷可參，素行良好，犯後態度尚佳，惟所竊財物價值非
    貲，暨其犯罪之目的、手段、動機等一切情狀，量處如主文所示之刑。再查被告
    行為後，刑法第四十一條於九十年一月十日修正公布，同年月十二日生效，原條
    文修正為第四十一條第一項前段，並將得易科罰金之罪，從「犯最重本刑為三年
    以下有期徒刑以下之刑之罪」，修正為「犯最重本刑為五年以下有期徒刑以下之
    刑之罪」，本案被告所犯之罪本為「最重本刑五年以下有期徒刑以下之刑之罪」
    ，比較新舊法，以新法較有利於被告，依刑法第二條第一項前段之規定，本案應
    適用修正後之現行刑法第四十一條第一項前段條文之規定，併予諭知易科罰金之
    折算標準。末查被告前未曾受有期徒刑以上刑之宣告，此有上開臺灣高等法院檢
    察署刑案紀錄簡覆表乙紙附卷足憑，其因一時誤念致罹刑典，經此偵審教訓，當
    知所警惕，信無再犯之虞，本院認其所宣告之刑，以暫不執行為適當，併予宣告
    緩刑二年，以啟自新。
三、至扣案之鑰匙乙支，係被告所有供本件竊盜所用之物，業據其供明在卷，爰依刑
    法第三十八條第一項第二款之規定，併予宣告沒收之。
據上論斷，應依刑事訴訟法第二百九十九條第一項前段，刑法第二條第一項前段、第
三百二十條第一項、新修正之第四十一條第一項前段、第七十四條第一款、第三十八
條第一項第二款，罰金罰鍰提高標準條例第一條前段、第二條，判決如主文。
本案經檢察官李海龍到庭執行職務。
中    華    民    國      九十        年      四      月      十七      日
                                      臺灣板橋地方法院刑事第四庭
                                          法  官  游  秀  雯
右正本證明與原本無異。
如不服本判決，應於判決送達後十日內，向本院提出上訴狀。
              書記官  陳  怡  真
中    華    民    國      九十        年      四      月      十八      日
附錄本案論罪科刑法條全文
刑法第三百二十條
意圖為自己或第三人不法之所有，而竊取他人之動產者，為竊盜罪，處五年以下有期
徒刑、拘役或五百元以下罰金。
意圖為自己或第三人不法利益，而竊佔他人之不動產者，依前項之規定處斷。
前二項之未遂犯罰之。


司法院資訊處製作；財團法人民間司法改革基金會備份。
